臺灣基隆地方法院刑事判決　　　　　　96年度交簡上字第13號
上　訴　人　臺灣基隆地方法院檢察署檢察官
被　　　告　甲○○
上列上訴人因被告業務過失傷害案件，不服本院簡易庭中華民國
96年4 月9 日96年度基交簡字第149 號第一審簡易判決（原聲請
簡易判決處刑案號：96年度偵字第1843號）提起上訴，本院管轄
之第二審合議庭判決如下：
    主  文
上訴駁回。
    事實及理由
一、本案經本院審理結果，認第一審簡易庭以被告甲○○所為，
    係犯刑法第284 條第2 項前段之業務過失傷害罪，依刑事訴
    訟法第449 條第1 項、第454 條第2 項，刑法第284 條第2
    項前段、第62條前段、第41條第1 項前段、刑法施行法第1
    條之1 ，判處被告拘役40日，如易科罰金，以新台幣1,000
    元折算1 日，核其認事用法，尚無違誤，量刑亦屬妥適，應
    予維持，爰引用第一審簡易判決及檢察官聲請簡易判決處刑
    書記載之事實、證據及理由，如附件。
二、檢察官上訴意旨稱被告自民國95年9 月4 日事發至今，未曾
    出面，亦未主動聯絡告訴人乙○○，且絲毫不關心告訴人之
    傷勢，並未賠償告訴人之損失，足徵其逃避責任之意，原審
    量刑過輕等情，經查，被告駕駛營業用小客車自巷內駛出左
    轉彎時，應注意其係支線道車，應停讓幹道直行車先行，且
    依當時天候、路面及交通狀況等，客觀上並無不能注意之情
    形，竟疏未注意，遽行駛出該巷口左轉彎，而斯時騎乘機車
    沿幹道直行之告訴人，應注意行經無號誌岔路口，應減速慢
    行作隨時停車之準備，亦無不能注意之情形，竟疏未注意而
    未減速，於被告駕駛車輛駛出該巷口左轉彎時，未及閃避，
    致告訴人騎乘之機車撞擊被告駕駛車輛之左後側，亦即被告
    與告訴人就本件車禍事故之發生均有過失，雖告訴人陳稱其
    當時騎乘機車行經該巷口時，已降低車速，因被告駕駛之車
    輛自巷口突然駛出，其雖立即煞車仍閃避不及，致撞及被告
    駕駛之車輛云云，然查，本件車禍發生地點為市區道路，速
    限為50公里，而告訴人於警詢時自陳其與被告駕駛之車輛發
    生擦撞時，機車行車速度即為50公里等語，已見告訴人行經
    該巷口時並未依規定減速，且本件車禍事故之發生，係由告
    訴人騎乘之機車撞擊被告駕駛車輛之左後側，又自現場照片
    觀之，告訴人騎乘機車之車頭幾近全毀，足見當時撞擊力道
    甚烈，果若告訴人當時確已依規定減速，作隨時停車之準備
    ，則當告訴人騎乘之機車撞擊被告駕駛車輛之左後側時，機
    車車頭應不至於全毀，是堪認告訴人所稱其於行經該巷口時
    ，已依規定減速慢行等情，難謂可採，原審於判決理由中，
    已將被告違反之注意義務、告訴人之傷勢輕重、告訴人就本
    件車禍事故之發生亦有過失及被告未與告訴人達成和解等情
    ，列入量刑審酌事項中，足認原審量刑已屬妥適，又量刑係
    屬事實審法院依職權裁量之事項，是認檢察官指摘原判決刑
    度過輕，為無理由，應予駁回。
據上論斷，應依刑事訴訟法第455 條之1 第1 項、第3 項、第
368 條、第373 條，判決如主文。
本案經檢察官丙○○到庭執行職務。
中　　華　　民　　國　　96　　年　　7 　　月　　12　　日
                    交通法庭審判長法    官  陳志祥
                                  法    官  楊皓清
                                  法    官  邰婉玲
以上正本證明與原本無異。
不得上訴。
中　　華　　民　　國　　96　　年　　7 　　月　　12　　日
                                  書 記 官  彭筠凱
【附件】
臺灣基隆地方法院刑事簡易判決　　　 96年度基交簡字第149號
聲　請　人　臺灣基隆地方法院檢察署檢察官
被　　　告　甲○○　男　43歲（民國○○年○月○○日生）
　　　　　　　　　　身分證統一編號：Ｚ000000000號
　　　　　　　　　　住臺北縣貢寮鄉○○街26巷24之8號
　　　　　　　　　　居基隆市○○○路168巷52弄14號1樓
上列被告因業務過失傷害案件，經檢察官聲請以簡易判決處刑（
96年度偵字第1843號），本院判決如下：
    主      文
甲○○因業務上之過失傷害人，處拘役肆拾日，如易科罰金，以
新臺幣壹仟元折算壹日。
    事實及理由
一、本件犯罪之事實、證據及應適用之法條，均引用附件之聲請
    簡易判決處刑書之記載。然應補充如下：(一)被告犯後自首，
    有基隆市○○○道路交通事故報案人須知在卷可稽，依刑法
    第62條前段規定減輕其刑。(二)爰審酌被告所違反之注意義務
    、告訴人之傷勢輕重、告訴人本身與有過失、被告迄今未與
    告訴人和解以賠償告訴人之損失等一切情狀，量處如主文所
    示之刑。
二、依刑事訴訟法第449條第1項前段、第454條第2項，刑法第
    284 條第2項前段、第62條前段、第41條第1項前段，刑法施
    行法第1條之1，逕以簡易判決處刑如主文。
三、如不服本判決，應於判決送達後10日內，向本院提出上訴書
    狀，上訴於本院合議庭。
中　　華　　民　　國　　96　　年　　4　　月　　9　　日
                  基隆簡易庭法    官  林淑鳳
以上正本證明與原本無異。
如不服本判決應於收受本判決後10日內向本院提出上訴書狀，其
未敘述上訴理由者，並得於提起上訴後10日內向本院補提理由書
狀（均須按他造當事人之人數附繕本。）「切勿逕送上級法院」
中　　華　　民　　國　　96　　年　　4　　月　　9　　日
                            書 記 官  郭廷耀
附錄論罪法條：
中華民國刑法第284條第2項前段
（過失傷害罪）
從事業務之人，因業務上之過失傷害人者，處 1 年以下有期徒刑
、拘役或1 千元以下罰金。
附件：
臺灣基隆地方法院檢察署檢察官聲請簡易判決處刑書
 　　　　　　　　　　　　　　　　　　　96年度偵字第1843號
 　　被　　　告　甲○○　男　43歲（民國○○年○月○○日生）
 　　　　　　　　　　　　住臺北縣貢寮鄉○○街26巷24之8號
 　　　　　　　　　　　　居基隆市○○○路168巷52弄14號1樓
 　　　　　　　　　　　　身份證統一編號：Ｚ000000000號
 上列被告因業務過失傷害案件，業經偵查終結，認宜聲請以簡易
 判決處刑，茲將犯罪事實及證據並所犯法條分敘如下：
     犯罪事實
 一、甲○○係計程車司機，民國95年9月4日晚上10時20分許，駕
     駛車號508─CT號營業用小客車自基隆市○○○路168巷內駛
     出，至該巷口欲左轉往基隆市區方向行駛時，其應注意其係
     支線道車，應停讓沿幹道深澳坑路由基隆市區往瑞芳方向行
     駛、乙○○所騎乘之車號LR5─739號重型機車先行，依該路
     段當時之天候（晴）、照明（夜間有照明）、路況（乾燥）
     等情形亦有注意之可能，竟疏未注意，遽而駛出該巷口，乙
     ○○因而閃避不及，撞擊上開營業用小客車左後側，致乙○
     ○受有左手腕、雙膝挫傷、腦震盪等傷害。嗣經乙○○報警
     處理，始知上情。
 二、案經乙○○訴請偵辦。
     證據並所犯法條
 一、訊據被告甲○○坦承上開犯行不諱，並據告訴人乙○○指訴
     綦詳，且有道路交通事故現場圖、道路交通事故調查報告表
     （一）、（二）、臺灣省基宜區車輛行車事故鑑定委員會鑑
     定意見書各1份、行政院衛生署基隆醫院診斷證明書3份、現
     場照片13幀在卷可稽，被告犯嫌應堪認定。
 二、核被告所為，係犯刑法第284條第2項前段之業務過失傷害罪
     嫌。
 三、依刑事訴訟法第451條第1項聲請逕以簡易判決處刑。
 　　此　　致
 臺灣基隆地方法院基隆簡易庭
 中　　華　　民　　國　　96　　年　　3 　　月　　22　　日
                               檢　察　官  樊家妍
 本件正本證明與原本無異
 中　　華　　民　　國　　96　　年　　3 　　月　　29　　日
                               書  記  官  林建價
 參考法條：
 刑法第284條第2項前段
 從事業務之人，因業務上之過失傷害人者，處1年以下有期徒刑
 、拘役或1千元以下罰金，致重傷者，處3年以下有期徒刑、拘役
 或2千元以下罰金。
 附記事項：
 本件係依刑事訴訟法簡易程式辦理，法院簡易庭得不傳喚被告、
 輔佐人、告訴人、告發人等出庭即以簡易判決處刑；被告、被害
 人、告訴人等對告訴乃論案件如已達成民事和解而要撤回告訴或
 對非告訴乃論案件認有受傳喚到庭陳述意見之必要時，請即另以
 書狀向簡易法庭陳述或請求傳訊。
